# 联营企业配股，投资方需要调增长期股权投资和资本公积吗

提问人：Er_bigye 时间：2014-06-27 14:10:28
陈版，联营企业配股，每 10 股配2.5股，股本增加 5800 万，资本公积（溢价） 43000 万，投资方占30%，采用权益法核算，参与了配股，请问投资方需要调增长期股权投资和资本公积吗？谢谢！

回答人：chenyiwei
投资方应当在该联营企业增资扩股的时点进行调整，如下： 权益法核算中调整资本公积（同时确认“长期股权投资——其他权益变动”）的金额＝（以增资扩股完成日为基准，增资扩股完成后的联营企业净资产增资扩股完成后本企业持股比例－以增资扩股完成日为基准，增资扩股完成前的联营企业净资产增资扩股完成前本企业持股比例）－本企业支付的增资款。

提问人：2006163008 时间：2015-01-30 13:36:35
陈老师，请问为什么不是视同处置股权来处理呢？

回答人：chenyiwei
参考《企业会计准则第 2 号——长期股权投资（ 2014 年修订）》第十一条。